【裁判字號】    95,上訴,23
【裁判日期】    950221
【裁判案由】    違反毒品危害防制條例
【裁判全文】
臺灣高等法院高雄分院刑事判決          95年度上訴字第23號
上  訴  人
即  被  告  甲○○
上列上訴人因違反毒品危害防制條例案件，不服臺灣高雄地方法
院94年度訴字第3810號中華民國94年11月30日第一審判決（起訴
案號：臺灣高雄地方法院檢察署94年度毒偵字第8200號、8246號
），提起上訴（移送本院併辦案號：同署95年度毒偵字第877 號
），本院判決如下：
     主  文
原判決撤銷。
甲○○連續施用第一級毒品，累犯，處有期徒刑拾月。扣案之海
洛因壹包（淨重零點壹壹公克，空包裝重零點壹陸公克）、殘留
海洛因之注射針筒支均沒收銷燬之。
     事  實
一、甲○○前因施用毒品案件，經台灣台東地方法院以90年毒聲
    字第69號裁定送觀察勒戒，認無繼續施用毒品傾向，於民國
    （下同）90年4 月20日出所，又因施用毒品案件，經原審法
    院以91年毒聲字第331 號裁定送觀察勒戒，認有繼續施用毒
    品傾向，經該院以91年毒聲字第1553號裁定送強制戒治，嗣
    經該院以91年毒聲字第6594號裁定停止戒治，所餘戒治期間
    付保護管束，於92年2 月19日保護管束期滿，視為強治戒治
    處分執行完畢，並經該院以91年訴字第1208號判處有期徒刑
    10月確定；復因施用毒品案件，經該院以92年毒聲字第4697
    號裁定送強制戒治，因法律修正而於93年1 月9 日出所，並
    經該院以92年訴字第1671號判處有期徒刑1 年確定，二罪接
    續執行，於94年4 月6 日縮刑假釋期滿，以已執行論。
二、詎仍未戒除毒癮，竟於上述強制戒治執行完畢釋放後5 年內
    ，復基於施用第一級毒品海洛因之概括犯意，於94年5 月間
    某日起至94年12月5 日中午止，在高雄縣美濃鎮○○里○○
    街19號住處或在不知名寺廟附近，以針筒注射方式，每1 、
    2 日1 次，連續施用第一級毒品海洛因多次。嗣經警分別於
    (1)94年7 月10日21時10分許，在高雄縣美濃鎮○○街與福美
    路路口附近經警查獲，並扣得殘留海洛因之注射針筒1 支；
    (2)94年9 月12日14時30分許，在高雄縣旗山鎮○○○路3 巷
    18-2號附近為警查獲，並扣得第一級毒品海洛因1 包及殘留
    海洛因之注射針筒1 支。(3)94年12月5 日14時30分許，在高
    雄縣美濃鎮○○村○○道路旁香蕉園內為警查獲，並扣得吸
    入已摻雜海洛因之礦泉水之注射針筒1支。
三、案經高雄縣政府警察局旗山分局報請臺灣高雄地方法院檢察
    署檢察官偵查起訴及移送本院併案審理。
     理  由
一、訊據上訴人即被告甲○○對上揭犯罪事實均坦承不諱，且將
    被告先後3 次為警查獲時所採集之尿液送驗結果，係呈嗎啡
    陽性反應（海洛因在人體內代謝成嗎啡，係檢驗其尿液中嗎
    啡反應），有台灣檢驗科技股份有限公司94年9 月8 日、9
    月27日出具之濫用藥物尿液檢驗報告2 紙及高雄市立凱旋醫
    院94年12月12日出具之濫用藥物尿液檢驗報告1 紙在卷可稽
    ，復有扣案之海洛因1 包、針筒3 支可資佐證。扣案之毒品
    海洛因經送請法務部調查局鑑驗結果，確含第一級毒品海洛
    因成分（淨重0.11公克，空包裝重0.16公克），有該局調科
    壹字第220021481 號鑑定通知書乙份在卷可憑，前2 次扣案
    之注射針筒2 支，經送請高雄醫學大學附設中和紀念醫院檢
    驗結果，確呈第一級毒品海洛因陽性反應，亦有該院出具之
    0000-000、0000-000號檢驗報告可證。最後一次查扣之注射
    針筒1 支，已吸入摻有海洛因之礦泉水，亦經被告供明在卷
    ，是被告上開自白核與事實相符，自可採為認定犯罪事實之
    證據。
二、被告前因施用毒品案件，經台灣台東地方法院以90年毒聲字
    第69號裁定送觀察勒戒，認無繼續施用毒品傾向，於90年4
    月20日出所，又因施用毒品案件，經原審法院以91年毒聲字
    第331 號裁定送觀察勒戒，認有繼續施用毒品傾向，經該院
    以91年毒聲字第1553號裁定送強制戒治，嗣經該院91年毒聲
    字第6594號裁定停止戒治，所餘戒治期間付保護管束，於92
    年2 月19日保護管束期滿，視為強治戒治處分執行完畢；復
    因施用毒品案件，經該院以92年毒聲字第4697號裁定送強制
    戒治，因法律修正而於93年1 月9 日出所等情，有台灣高等
    法院被告前案紀錄表、臺灣高雄地方法院檢察署刑案資料查
    註紀錄表及本院院內索引卡紀錄表在卷足憑，被告確係於前
    開強制戒治執行完畢後，5 年內再為本件連續施用第一級毒
    品海洛因之犯行；是本件事證明確，被告犯行洵堪認定。
三、按海洛因為毒品危害防制條例第2 條2 項第1 款所規定之第
    一級毒品，核被告施用海洛因之行為，係犯毒品危害防制條
    例第10條第1 項施用第一級毒品罪。被告持有第一級毒品，
    復進而施用，其持有第一級毒品之低度行為，為施用之高度
    行為所吸收，不另論罪；被告多次施用第一級毒品之犯行，
    時間緊接，所犯罪名相同，顯係出於概括之犯意為之，為連
    續犯，應依刑法第56條之規定以一罪論，並加重其刑。被告
    前因施用毒品案件，經原審法院以91年訴字第1208號、92年
    訴字第1671號分別判處有期徒刑10月、1 年確定，二罪接續
    執行，於94年4 月6 日縮刑假釋期滿，以已執行論，有台灣
    高等法院被告前案紀錄表及台灣高雄地方法院檢察署刑案資
    料查註紀錄表在卷可佐，其前受有期徒刑之執行完畢後，5
    年內再犯本件有期徒刑以上之罪，為累犯，應依刑法第47條
    之規定，加重其刑，並遞加之。被告第2 次為警查獲後，繼
    續施用海洛因至94年12月5 日止之行為，雖未經檢察官起訴
    ，惟因與起訴部分有連續犯之裁判上一罪關係，本院自得一
    併予以審究。
四、原審予以論罪科刑，固非無見；然查被告於94年9 月12日第
    2 次為警查獲，仍繼續施用海洛因，直至同年12月5 日止，
    已如前述，原審就被告此部分之犯行未及一併予以審理，自
    有未洽。被告上訴執此指摘原判決不當，非無理由，應由本
    院將原判決撤銷。審酌被告前因施用毒品，經強制戒治後，
    竟仍未能戒絕毒品，猶再施用，顯見其不知悔改，意志不堅
    ，惟其於本院審理時業已坦承犯行，犯後態度尚佳，且念其
    施用毒品乃自戕一己之身體健康，尚未害及他人等一切情狀
    ，量處如主文第2 項所示之刑。又扣案之第一級毒品海洛因
    1 包，經檢驗結果確呈現海洛因陽性反應，已如前述，且該
    包裝因與其內之毒品無法析離，應將之同視為第一級毒品；
    扣案之注射針筒3 支，其上殘留之海洛因在客觀上已無從分
    析剝離，亦應視同毒品，不問屬於被告與否，均應依毒品危
    害防制條例第18條第1 項前段規定宣告沒收銷燬之。
據上論斷，應依刑事訴訟法第369 條第1 項前段、第364 條、第
299 條第1 項前段，毒品危害防制條例第10條第1 項、第18條第
1 項前段，刑法第11條前段、第56條、第47條，判決如主文。
本案經檢察官許月雲到庭執行職務。
中    華    民    國    95    年    2     月    21    日
                  刑事第四庭    審判長法  官  蕭權閔
                                      法  官  林水城
                                      法  官  陳吉雄
以上正本證明與原本無異。
如不服本判決應於收受本判決後10日內向本院提出上訴書狀，其
未述上訴理由者，並得於提起上訴後10日內向本院補提理由書
狀（均須按他造當事人之人數附繕本)「 切勿逕送上級法院」。
中    華    民    國    95    年    2     月    22    日
                                書   記   官  梁美姿
附錄本判決論罪科刑法條：
毒品危害防制條例第10條第1項
施用第一級毒品者，處 6 月以上 5 年以下有期徒刑。
                                                      Ｆ


司法院資訊處製作；財團法人民間司法改革基金會備份。
